
---
  title: "Previsao de Churn com Regressão Logística"
author: "Arthur Ramos Garcia"
date: '2022-07-06'
output:
  pdf_document:
  latex_engine: xelatex
---
  
  ```{r setup, include=FALSE}
knitr::opts_chunk$set(echo = TRUE)
```

O presente relatório tem como objetivo rodar uma regressão logística para previsão de perda ou não de um cliente, expressa pela variável 'churn'.Quando resulta em 'sim', o cliente foi perdido, quando resulta em 'não', o cliente não foi perdido.Os dados foram extraídos de um base de clientes do setor de telecomunicações disponível no site da IBM.

```{r}
library(data.table)
churn = data.table::fread('C:/Users/Arthur/Desktop/dados.csv')
str(churn)

```

Primeiro é necessário verificar se a base de dados contém valores faltantes.

```{r, echo=TRUE, results='asis', fig.width=10, fig.height=5, fig.align='center', out.width=".95\\linewidth", warning=FALSE, message=FALSE, error=FALSE}

sapply(churn, function(x) sum(is.na(x)))

```

Agora retiraremos todos os valores faltantes ou 'NA'(Not Available)

```{r, echo=TRUE, results='asis', fig.width=10, fig.height=5, fig.align='center', out.width=".95\\linewidth", warning=FALSE, message=FALSE, error=FALSE}

library(rlang)
library(stats)

churn = churn[complete.cases(churn)]

```

Nas colunas 10 a 15 da base de dados, existem observações que constam como 'No internet Service'.Precisamos substituí-las por 'No', para termos apenas valores 'Yes' ou 'No'.

```{r, echo=TRUE, results='asis', fig.width=10, fig.height=5, fig.align='center', out.width=".95\\linewidth", warning=FALSE, message=FALSE, error=FALSE}

library(plyr)
library(magrittr)

churn = churn%>%
  as.data.frame()

colunas = c(10:15)

for(i in 1:ncol(churn[,colunas])){
  churn[,colunas][,i] = as.factor(mapvalues(churn[,colunas][,i], from = c('No internet service'), to = c('No')))
  
}

```

Assim, temos todos os valores faltantes removidos.

```{r, echo=TRUE, results='asis', fig.width=10, fig.height=5, fig.align='center', out.width=".95\\linewidth", warning=FALSE, message=FALSE, error=FALSE}

sapply(churn, function(x) sum(is.na(x)))

```

Agora transformamos o vetor 'churn' em fator.

```{r, echo=TRUE, results='asis', fig.width=10, fig.height=5, fig.align='center', out.width=".95\\linewidth", warning=FALSE, message=FALSE, error=FALSE}

churn$Churn = churn$Churn %>%
  as.factor()

```

Agora trocamos os valores da coluna 'Multiple Lines' que constam como 'No phone service' para 'No'.

```{r, echo=TRUE, results='asis', fig.width=10, fig.height=5, fig.align='center', out.width=".95\\linewidth", warning=FALSE, message=FALSE, error=FALSE}

churn$MultipleLines = as.factor(mapvalues(churn$MultipleLines, from = c('No phone service'), to = c('No')))

```

A posse (tenure) mínima de uma linha nessa empresa é de um mês e a máxima de é de 72 meses.
Nós podemos agrupar essa posse em cinco categorias: “0–12 Month,” “12–24 Month,” “24–48
Months,” “48–60 Month” e “> 60 Month.

```{r, echo=TRUE, results='asis', fig.width=10, fig.height=5, fig.align='center', out.width=".95\\linewidth", warning=FALSE, message=FALSE, error=FALSE}

group_tenure = function(tenure){
  if(tenure >= 0 & tenure <= 12){
    return('0-12 Month')
  }else if(tenure > 12 & tenure <= 24) {
    return('12-24 Month')
  }else if(tenure > 24 & tenure <= 48) {
    return('24-48 Month')
  }else if(tenure > 48 & tenure <= 60) {
    return('48-60 Month')
  }else if(tenure > 60) {
    return('> 60 Month')
  }
  
}

#Agora aplicamos a função 'group_tenure' sobre o vetor 'tenure':

churn$tenure_group = sapply(churn$tenure, group_tenure)

churn$tenure_group <- as.factor(churn$tenure_group)

```

Agora transformamos os valores númericos(1 e 0) do vetor 'Senior Citizen' para 'Yes' ou 'No', respectivamente.

```{r, echo=TRUE, results='asis', fig.width=10, fig.height=5, fig.align='center', out.width=".95\\linewidth", warning=FALSE, message=FALSE, error=FALSE}

churn$SeniorCitizen = as.factor(plyr::mapvalues(churn$SeniorCitizen, from = c('0', '1'), to = c('No', 'Yes')))

```

Por fim, removemos as colunas que não iremos utilizar

```{r, echo=TRUE, results='asis', fig.width=10, fig.height=5, fig.align='center', out.width=".95\\linewidth", warning=FALSE, message=FALSE, error=FALSE}

churn$customerID = NULL
churn$tenure = NULL

```

Agora criamos uma matriz de correlação com as variáveis numéricas do nosso dataframe.

```{r, echo=TRUE, results='asis', fig.width=10, fig.height=5, fig.align='center', out.width=".95\\linewidth", warning=FALSE, message=FALSE, error=FALSE}

library(corrplot)

numeric.var = sapply(churn, is.numeric)
corr.matrix = round(cor(churn[,numeric.var]), 2)

corrplot(corr.matrix, main = 'Correlation Plot for Numeric Variables', method = 'number')

```

As variáveis Total Montly Charges e Total Charges são colineares na amostra analisada, então utilizaremos apenas uma delas.Assim, retiramos a variável 'Total Charges'.

```{r, echo=TRUE, results='asis', fig.width=10, fig.height=5, fig.align='center', out.width=".95\\linewidth", warning=FALSE, message=FALSE, error=FALSE}

churn$TotalCharges = NULL

```

Agora, geramos os gráficos de barras com a distribuição das variáveis entre cada uma das categorias.

```{r, echo=TRUE, results='asis', fig.width=10, fig.height=5, fig.align='center', out.width=".95\\linewidth", warning=FALSE, message=FALSE, error=FALSE}

library(ggplot2)
library(gridExtra)

p1 <- ggplot(churn, aes(x=gender)) + ggtitle("Gender") + xlab("Gender") +
  geom_bar(aes(y = 100*(..count..)/sum(..count..)), width = 0.5) + ylab("Percentage") + coord_flip() + theme_minimal()
p2 <- ggplot(churn, aes(x=SeniorCitizen)) + ggtitle("Senior Citizen") + xlab("Senior Citizen") +
  geom_bar(aes(y = 100*(..count..)/sum(..count..)), width = 0.5) + ylab("Percentage") + coord_flip() + theme_minimal()
p3 <- ggplot(churn, aes(x=Partner)) + ggtitle("Partner") + xlab("Partner") +
  geom_bar(aes(y = 100*(..count..)/sum(..count..)), width = 0.5) + ylab("Percentage") + coord_flip() + theme_minimal()
p4 <- ggplot(churn, aes(x=Dependents)) + ggtitle("Dependents") + xlab("Dependents") +
  geom_bar(aes(y = 100*(..count..)/sum(..count..)), width = 0.5) + ylab("Percentage") + coord_flip() + theme_minimal()
grid.arrange(p1, p2, p3, p4, ncol=2)

p5 <- ggplot(churn, aes(x=PhoneService)) + ggtitle("Phone Service") + xlab("Phone Service") +
  geom_bar(aes(y = 100*(..count..)/sum(..count..)), width = 0.5) + ylab("Percentage") + coord_flip() + theme_minimal()
p6 <- ggplot(churn, aes(x=MultipleLines)) + ggtitle("Multiple Lines") + xlab("Multiple Lines") +
  geom_bar(aes(y = 100*(..count..)/sum(..count..)), width = 0.5) + ylab("Percentage") + coord_flip() + theme_minimal()
p7 <- ggplot(churn, aes(x=InternetService)) + ggtitle("Internet Service") + xlab("Internet Service") +
  geom_bar(aes(y = 100*(..count..)/sum(..count..)), width = 0.5) + ylab("Percentage") + coord_flip() + theme_minimal()
p8 <- ggplot(churn, aes(x=OnlineSecurity)) + ggtitle("Online Security") + xlab("Online Security") +
  geom_bar(aes(y = 100*(..count..)/sum(..count..)), width = 0.5) + ylab("Percentage") + coord_flip() + theme_minimal()
grid.arrange(p5, p6, p7, p8, ncol=2)
p9 <- ggplot(churn, aes(x=OnlineBackup)) + ggtitle("Online Backup") + xlab("Online Backup") +
  geom_bar(aes(y = 100*(..count..)/sum(..count..)), width = 0.5) + ylab("Percentage") + coord_flip() + theme_minimal()
p10 <- ggplot(churn, aes(x=DeviceProtection)) + ggtitle("Device Protection") + xlab("Device Protection") +
  geom_bar(aes(y = 100*(..count..)/sum(..count..)), width = 0.5) + ylab("Percentage") + coord_flip() + theme_minimal()
p11 <- ggplot(churn, aes(x=TechSupport)) + ggtitle("Tech Support") + xlab("Tech Support") +
  geom_bar(aes(y = 100*(..count..)/sum(..count..)), width = 0.5) + ylab("Percentage") + coord_flip() + theme_minimal()
p12 <- ggplot(churn, aes(x=StreamingTV)) + ggtitle("Streaming TV") + xlab("Streaming TV") +
  geom_bar(aes(y = 100*(..count..)/sum(..count..)), width = 0.5) + ylab("Percentage") + coord_flip() + theme_minimal()
grid.arrange(p9, p10, p11, p12, ncol=2)
p13 <- ggplot(churn, aes(x=StreamingMovies)) + ggtitle("Streaming Movies") + xlab("Streaming Movies") +
  geom_bar(aes(y = 100*(..count..)/sum(..count..)), width = 0.5) + ylab("Percentage") + coord_flip() + theme_minimal()
p14 <- ggplot(churn, aes(x=Contract)) + ggtitle("Contract") + xlab("Contract") +
  geom_bar(aes(y = 100*(..count..)/sum(..count..)), width = 0.5) + ylab("Percentage") + coord_flip() + theme_minimal()
p15 <- ggplot(churn, aes(x=PaperlessBilling)) + ggtitle("Paperless Billing") + xlab("Paperless Billing") +
  geom_bar(aes(y = 100*(..count..)/sum(..count..)), width = 0.5) + ylab("Percentage") + coord_flip() + theme_minimal()
p16 <- ggplot(churn, aes(x=PaymentMethod)) + ggtitle("Payment Method") + xlab("Payment Method") +
  geom_bar(aes(y = 100*(..count..)/sum(..count..)), width = 0.5) + ylab("Percentage") + coord_flip() + theme_minimal()
p17 <- ggplot(churn, aes(x=tenure_group)) + ggtitle("Tenure Group") + xlab("Tenure Group") +
  geom_bar(aes(y = 100*(..count..)/sum(..count..)), width = 0.5) + ylab("Percentage") + coord_flip() + theme_minimal()
grid.arrange(p13, p14, p15, p16, p17, ncol=2)

```
Agora dividiremos o conjunto de dados entre uma amostra de treino e outra de teste.

```{r, echo=TRUE, results='asis', fig.width=10, fig.height=5, fig.align='center', out.width=".95\\linewidth", warning=FALSE, message=FALSE, error=FALSE}

intrain = caret::createDataPartition(churn$Churn, p = 0.7, list = FALSE)

training = churn[intrain, ]
testing = churn[-intrain, ]


```

Agora estimamos o modelo logístico.

```{r, echo=TRUE, results='asis', fig.width=10, fig.height=5, fig.align='center', out.width=".95\\linewidth", warning=FALSE, message=FALSE, error=FALSE}

library(stargazer)

LogModel = glm(Churn~., family = binomial(link = 'logit'), data = training)
stargazer::stargazer(LogModel, font.size = 'tiny', title = 'Regressão Logística', header = FALSE)

```

A tabela 1 ilustra o modelo. As três variáveis mais relevantes para explicar Churn são: Contract,
Paperless Billing e tenure group. A seguir, analisando a tabela de desvio, podemos ver a queda
no desvio ao adicionar cada variável uma de cada vez. Adicionar InternetService, Contract e
tenure_group reduz significativamente o desvio residual. As outras variáveis, como PaymentMethod e Dependents, parecem melhorar menos o modelo, embora todos tenham p-valores baixos

```{r, echo=TRUE, fig.width=10, fig.height=5, fig.align='center', out.width=".95\\linewidth", warning=FALSE, message=FALSE, error=FALSE}

library(stats)

anova(LogModel, test = 'Chisq')

```


```{r, echo=TRUE, fig.width=10, fig.height=5, fig.align='center', out.width=".95\\linewidth", warning=FALSE, message=FALSE, error=FALSE}

library(stats)

anova(LogModel, test = 'Chisq')

```

Agora verificaremos a acurácia do modelo.

```{r, echo=TRUE, results='asis', fig.width=10, fig.height=5, fig.align='center', out.width=".95\\linewidth", warning=FALSE, message=FALSE, error=FALSE}

testing$Churn = as.character(testing$Churn)
testing$Churn[testing$Churn == 'No'] = '0'
testing$Churn[testing$Churn == 'Yes'] = '1'
fitted.results = predict(LogModel, newdata = testing, type = 'response')
fitted.results = ifelse(fitted.results > 0.5, 1, 0)
misClassificError = mean(fitted.results != testing$Churn)
print(paste('Logistic Regression Accuracy', 1 - misClassificError))


```

Uma das medidas de desempenho interessantes na regressão logística é a Odds Ratio. Basicamente, odds ratios mede a probabilidade de ocorrência de um evento.

```{r, echo=TRUE, fig.width=10, fig.height=5, fig.align='center', out.width=".95\\linewidth", warning=FALSE, message=FALSE, error=FALSE}

exp(cbind(OR = coef(LogModel), confint(LogModel)))

```

