---
title: "Análise sobre as ações da Lojas Renner (LREN3)"
author: 
 
output: 
  pdf_document:
    
    number_sections: true
    
geometry: margin=1in
fontfamily: mathpazo
fontsize: 11pt

---

```{r, echo=T, eval=T, results='asis', fig.width=8, fig.height=4, fig.align='center', out.width="1\\linewidth", warning=FALSE, message=FALSE, size='small'}

library(dplyr)
library(readxl)
library(quantmod)
library(ggplot2)
library(scales)
library(ggridges)
library(GetDFPData2)
library(tibble)
library(gridExtra)
library(glue)
library(zoo)
library(tsibble)
library(tseries)
library(magrittr)

```


```{r, echo=T, eval=T, results='asis', fig.width=8, fig.height=4, fig.align='center', out.width="1\\linewidth", warning=FALSE, message=FALSE, size='small'}

tickers <- list('LREN3.SA', 'VIIA3.SA', 'ARZZ3.SA', 'GUAR3.SA', '^BVSP')
from <- "2010-01-01"
to <- "2022-12-30"
st <- do.call(
  merge,
  lapply(
    tickers,
    function(ticker) {
      getSymbols(ticker,
                 from = from,
                 to = to,
                 auto.assign = FALSE,
                 verbose = FALSE,
                 warnings = FALSE
      ) |>
        na.omit()
    }
  )
)%>%
  as.data.frame()%>%
  tibble::rownames_to_column(var = 'Date')%>%
  dplyr::mutate(lren_indice = LREN3.SA.Adjusted / LREN3.SA.Adjusted[1],
                via_indice = VIIA3.SA.Adjusted / VIIA3.SA.Adjusted[1], 
                arezzo_indice = ARZZ3.SA.Adjusted / ARZZ3.SA.Adjusted[1], 
                guar_indice = GUAR3.SA.Adjusted / GUAR3.SA.Adjusted[1],
                ibov_indice = BVSP.Adjusted / BVSP.Adjusted[1])%>%
  as.data.frame()

lren_diff = difference(st$LREN3.SA.Adjusted)%>%
  as.data.frame()%>%
  tidyr::drop_na()%>%
  as.ts()

ibov_diff = difference(st$BVSP.Adjusted)%>%
  as.data.frame()%>%
  tidyr::drop_na()%>%
  as.ts()

lren_diff%>%
  as.data.frame()%>%
  tidyr::drop_na()%>%
  as.ts()%>%
  adf.test()

ibov_diff%>%
  as.data.frame()%>%
  tidyr::drop_na()%>%
  as.ts()%>%
  adf.test()

df_model = cbind(lren_diff, ibov_diff)

m=lm(lren_diff~ibov_diff, data = df_model)

d1 = ggplot2::ggplot(st)+
  geom_point(mapping = aes(x = BVSP.Adjusted, y = LREN3.SA.Adjusted), 
             size = 0.08)+
  labs(title = 'Dispersão Ibov vs LREN3', x = 'Ibovespa', y = 'Lojas Renner')+
  theme_classic()
d2 = ggplot2::ggplot(st)+
  geom_point(mapping = aes(x = BVSP.Adjusted, y = VIIA3.SA.Adjusted), 
             size = 0.08)+
  labs(title = 'Dispersão Ibov vs VIIA3', x = 'Ibovespa', y = 'Via')+
  theme_classic()
d3 = ggplot2::ggplot(st)+
  geom_point(mapping = aes(x = BVSP.Adjusted, y = ARZZ3.SA.Adjusted), 
             size = 0.08)+
  labs(title = 'Dispersão Ibov vs Arezzo', x = 'Ibovespa', y = 'Arezzo')+
  theme_classic()
d4 = ggplot2::ggplot(st)+
  geom_point(mapping = aes(x = BVSP.Adjusted, y = GUAR3.SA.Adjusted), 
             size = 0.08)+
  labs(title = 'Dispersão Ibov vs GUAR3', x = 'Ibovespa', y = 'Guararapes')+
  theme_classic()

gridExtra::grid.arrange(d1,d2,d3,d4, nrow = 2)

dfp_lren_1 = GetDFPData2::get_dfp_data(
  companies_cvm_codes = 8133, 
  use_memoise = F, 
  clean_data = T, 
  cache_folder = tempdir(), 
  type_docs = c('DRE', 'BPA', 'BPP', 'DFC_MI'), 
  type_format = 'con',
  first_year = 2010, last_year = 2022)

dre_lren = dfp_lren_1$`DF Consolidado - Demonstração do Resultado`

lbruto=dre_lren%>%
  dplyr::filter(DS_CONTA == 'Resultado Bruto')%>%
  dplyr::select(DT_REFER, VL_CONTA)%>%
  dplyr::rename(data = DT_REFER, lbruto = VL_CONTA)

lliq=dre_lren%>%
  dplyr::filter(DS_CONTA == 'Lucro/Prejuízo Consolidado do Período')%>%
  dplyr::select(DT_REFER, VL_CONTA)%>%
  dplyr::rename(data = DT_REFER, lliq = VL_CONTA)

st$Date = st$Date%>%
  as.Date()
ggplot(st, aes(x = Date))+
  geom_line(mapping = aes(y = ibov_indice, colour = 'IBOV'))+
  geom_line(mapping = aes(y = lren_indice, colour = 'LREN3'))+
  geom_line(mapping = aes(y = via_indice, colour = 'VIIA3'))+
  geom_line(mapping = aes(y = arezzo_indice, colour = 'ARZZ3'))+
  geom_line(mapping = aes(y = guar_indice, colour = 'GUAR3'))+
  scale_x_date(breaks = date_breaks('1 year'), labels = date_format('%Y'))+
  scale_y_continuous(breaks = seq(0, 12, 1))+
  theme_classic()+
  theme(axis.text.x = element_text(angle = 45, hjust = 1))+
  labs(title = 'Ibovespa vs Setor de Varejo', 
       subtitle = 'Valores em Número-Índice', 
       x = '', 
       y = '', caption = 'Fonte: Yahoo Finance')

desemprego = ipeadatar::ipeadata(code='ECONMI12_ALU12')%>%
  dplyr::select(date, value)%>%
  dplyr::rename(desemprego = value)

vendas_varejo = ipeadatar::ipeadata(code = 'PMC12_IVVRSA12')%>%
  dplyr::select(date, value)%>%
  dplyr::rename(vendas_varejo = value)

massa_sal = ipeadatar::ipeadata(code = 'PNADC12_MRRTH12')%>%
  dplyr::select(date, value)%>%
  dplyr::rename(massa_sal = value)

op_credito = ipeadatar::ipeadata(code = 'BM12_CCA12')%>%
  dplyr::select(date, value)%>%
  dplyr::rename(op_credito = value)

dados = dplyr::inner_join(vendas_varejo, massa_sal, by = 'date')%>%
  dplyr::inner_join(desemprego, by = 'date')%>%
  dplyr::inner_join(op_credito, by = 'date')

dados$date = as.Date(dados$date)

ipca = GetBCBData::gbcbd_get_series(id = 433, use.memoise = F)%>%
  dplyr::select(ref.date, value)%>%
  dplyr::rename(data = ref.date, ipca = value)

igpm = GetBCBData::gbcbd_get_series(id = 189, use.memoise = F)%>%
  dplyr::select(ref.date, value)%>%
  dplyr::rename(data = ref.date, igpm = value)

pibm=ipeadatar::ipeadata(code='BM12_PIB12')%>%
  dplyr::select(date, value)%>%
  dplyr::rename(data = date, pib = value)

lubridate::day(ipca$data) = 31
lubridate::day(igpm$data) = 31
lubridate::day(pibm$data) = 31

ipca$data = as.Date(ipca$data, format = '%Y%b%d')
igpm$data = as.Date(igpm$data, format = '%Y%b%d')
pibm$data = as.Date(pibm$data, format = '%Y%b%d')
lbruto$data = as.Date(lbruto$data, format = '%Y%b%d')
lliq$data = as.Date(lliq$data, format = '%Y%b%d')

dadosres = dplyr::inner_join(lbruto, lliq, by = 'data')
dadosres = dplyr::inner_join(dadosres, ipca, by = 'data')
dadosres = dplyr::inner_join(dadosres, igpm, by = 'data')
dadosres = dplyr::inner_join(dadosres, pibm, by = 'data')

dadosres$data = as.Date(dadosres$data, format = '%Y%b%d')

g1=
  (
    dados%>%
      dplyr::mutate(
        vendas_indice = vendas_varejo / vendas_varejo[1],
        massa_sal_indice = massa_sal / massa_sal[1],
        desemprego_indice = desemprego / desemprego[1],
        op_credito_indice = op_credito / op_credito[1]
        )%>%
      ggplot(aes(x = date))+
      geom_line(mapping = aes(y = vendas_indice, 
                          colour = 'Vendas do Varejo (Dessazonalizadas)'))+
      
      geom_line(mapping = aes(y = massa_sal_indice,
                              colour = 'Massa Salarial'))+
      
      geom_line(mapping = aes(y = desemprego_indice, 
                          colour = 'Taxa de Desemprego'))+
      geom_line(mapping = aes(y = op_credito_indice, 
                          colour = 'Total de Concessões de Crédito'))+
      scale_x_date(breaks = date_breaks('4 months'), labels = date_format('%b%Y'))+
      scale_y_continuous(breaks = seq(0.2,3,0.1))+
      theme_classic()+
      theme(axis.text.x = element_text(angle = 45, hjust = 1, vjust = 0.5))+
      labs(title = 'Drivers de Crescimento Comércio Varejista', 
      subtitle = 'Valores em Número-Índice', x = '', y = '', 
      caption = 'Fonte: IpeaData')
)
#dadosres$data=lubridate::as_date(dadosres$data)

g2=
  (
    dadosres%>%
      dplyr::mutate(lbruto_indice = lbruto / lbruto[1],
                    lliq_indice = lliq / lliq[1],
                    ipca_indice = ipca / ipca[1],
                    igpm_indice = igpm / igpm[1],
                    pib_indice = pib / pib[1])%>%
      ggplot(aes(x = dadosres$data))+
      geom_line(mapping = aes(y=lbruto_indice, colour = 'Lucro Bruto'))+
      geom_line(mapping = aes(y=lliq_indice, colour = 'Lucro Líquido'))+
      geom_line(mapping = aes(y=ipca_indice, colour = 'IPCA'))+
      geom_line(mapping = aes(y=igpm_indice, colour = 'IGP-M'))+
      geom_line(mapping = aes(y=pib_indice, colour = 'Produto Interno Bruto'))+
      theme_classic()+
      scale_x_date(breaks = date_breaks('1 year'), labels = date_format('%Y'))+
      theme(axis.text.x = element_text(angle = 45, hjust = 1), 
          plot.title = element_text(hjust = 0.5),
          plot.subtitle = element_text(hjust = 0.5))+
      labs(title = 'Evolução dos Resultados da Companhia',
      subtitle = 'Valores em Número-índice',
      caption = 'Fonte: Banco Central, CVM & IpeaData')
)

gridExtra::grid.arrange(g1,g2,nrow=2,ncol=1)

```

Em um análise de primeiro estágio, pode-se observar a falta de coincidência entre 
os movimentos da massa salarial e concessões de crédito, que passaram a crescer 
fortemente a partir de abr/22 e de dez/20, respectivamente, da taxa de desemprego, 
que tem diminuído constantemente na última década,e do volume de vendas no comércio 
varejista, que permaneceu estacioário nesse período.
Esse fato sugere a possibilidade de o comércio varejista estar sendo contido por 
outros fatores além do crescimento da massa salarial, ou até mesmo uma redução da 
propensão marginal a consumir nesse segmento.Os Resultados Bruto e Operacional da
companhia, no período observado, não parecem ter apresentado qualquer associação
significativa com os índices de preços considerados.
 
A Lojas Renner S.A, maior varejista de moda no Brasil, é um ecossistema de moda 
e lifestyle que distribui seus produtos através de canais on-line e de mais de
600 lojas no Brasil, Argentina e Uruguai.Fundada em 1965, hoje é líder no varejo
de moda onichannel no Brasil.

```{r, echo=T, eval=T, results='asis', fig.width=8, fig.height=4, fig.align='center', out.width="1\\linewidth", warning=FALSE, message=FALSE, size='small'}

compos_DRE = dfp_lren_1$`DF Consolidado - Demonstração do Resultado`%>%
  as.data.frame()%>%
  dplyr::filter(DS_CONTA == 'Receita de Venda de Bens e/ou Serviços' |
                  DS_CONTA == 'Custo dos Bens e/ou Serviços Vendidos' |
                  DS_CONTA == 'Resultado Bruto' |
                  DS_CONTA == 'Despesas/Receitas Operacionais' |
                  DS_CONTA == 'Resultado Financeiro' |
                  DS_CONTA == 'Lucro/Prejuízo Consolidado do Período')%>%
  dplyr::select(DT_REFER, DS_CONTA, VL_CONTA)



lubridate::month(compos_DRE$DT_REFER) = 01
compos_DRE$VL_CONTA=compos_DRE$VL_CONTA / 1000

compos_DRE%>%
  ggplot(aes(x = DT_REFER, y = VL_CONTA))+
  geom_col(aes(fill = DS_CONTA))+
  theme_classic()+
  theme(legend.position = 'top',
        legend.key.size = unit(0.3, 'cm'),
        legend.title = element_blank(),
        axis.text.x = element_text(angle = 45, hjust = 1))+
  scale_x_date(breaks = date_breaks('1 year'), labels = date_format('%Y'))+
  labs(title = 'Evolução da Composição do Demonstrativo de Resultado da Companhia', 
       subtitle = 'R$ Milhões', x = '', y = '',
       caption = 'Fonte: CVM')

dfp_lren_1$`DF Consolidado - Demonstração do Resultado`%>%
  as.data.frame()%>%
  dplyr::filter(DS_CONTA == 'Receita de Venda de Bens e/ou Serviços' |
                  DS_CONTA == 'Outras Receitas Operacionais' |
                  DS_CONTA == 'Receitas Financeiras')%>%
  ggplot(aes(x = DT_REFER, y = VL_CONTA))+
  geom_col(aes(fill = DS_CONTA))+
  theme_classic()+
  theme(legend.position = 'top',
        legend.key.size = unit(0.3, 'cm'),
        legend.title = element_blank(),
        axis.text.x = element_text(angle = 45, hjust = 1))+
  scale_x_date(breaks = date_breaks('1 year'), labels = date_format('%Y'))+
  labs(title = 'Evolução da Composição da Receita da Companhia', 
       x = '', y = '', subtitle = 'R$ Milhões',
       caption = 'Fonte: CVM')

pib = ipeadatar::ipeadata(code = 'BM12_PIB12')%>%
  dplyr::select(date, value)%>%
  dplyr::rename(pib = value)%>%
  dplyr::mutate(var_pib = (pib - pib[-1]) / pib[-1])%>%
  dplyr::rename(DT_REFER = date)%>%
  dplyr::mutate(ano = lubridate::year(DT_REFER))

ipca = ipeadatar::ipeadata(code = 'PAN_IPCAG')%>%
  dplyr::select(date, value)%>%
  dplyr::rename(ipca = value)%>%
  dplyr::rename(DT_REFER = date)%>%
  dplyr::mutate(ano = lubridate::year(DT_REFER))

igp = ipeadatar::ipeadata(code = 'IGP_IGPMG')%>%
  dplyr::select(date, value)%>%
  dplyr::rename(igp = value)%>%
  dplyr::rename(DT_REFER = date)%>%
  dplyr::mutate(ano = lubridate::year(DT_REFER))

lucrobruto = dfp_lren_1$`DF Consolidado - Demonstração do Resultado`%>%
  dplyr::filter(DS_CONTA == 'Resultado Bruto')%>%
  dplyr::select(DT_REFER, VL_CONTA)%>%
  dplyr::rename(lucrobruto = VL_CONTA)%>%
  dplyr::mutate(ano = lubridate::year(DT_REFER))

lucroper = dfp_lren_1$`DF Consolidado - Demonstração do Resultado`%>%
  dplyr::filter(DS_CONTA == 'Resultado Antes do Resultado Financeiro e dos Tributos')%>%
  dplyr::select(VL_CONTA)%>%
  dplyr::rename(lucroper = VL_CONTA)
 
lucroliq = dfp_lren_1$`DF Consolidado - Demonstração do Resultado`%>%
  dplyr::filter(DS_CONTA == 'Lucro/Prejuízo Consolidado do Período')%>%
  dplyr::select(VL_CONTA)%>%
  dplyr::rename(lucroliq = VL_CONTA)

dt = cbind(lucrobruto, lucroper, lucroliq)%>%
  dplyr::inner_join(pib, by = 'ano')%>%
  dplyr::inner_join(igp, by = 'ano')%>%
  dplyr::inner_join(ipca, by = 'ano')
  
dt$lucrobruto = dt$lucrobruto / 1000
dt$lucroper = dt$lucroper / 1000
dt$lucroliq = dt$lucroliq / 1000
dt$DT_REFER.x = as.Date(dt$DT_REFER.x)

dt%>%
  ggplot(aes(x = DT_REFER.x))+
  geom_bar(aes(y = var_pib), 
           stat = 'identity', 
           position = 'identity', colour = ifelse(dt$var_pib > 0, 'blue', 'red'),
           fill = ifelse(dt$var_pib > 0, 'blue', 'red'), width = 20.0)+
  geom_bar(aes(y = lucrobruto), stat = 'identity', 
           position = 'identity', colour = 'green', fill = 'green', width = 20.0)+
  geom_bar(aes(y = lucroper), stat = 'identity', 
           position = 'identity', colour = 'orange', fill = 'orange')+
  geom_bar(aes(y = lucroliq), stat = 'identity', 
           position = 'identity', colour = 'purple', fill = 'purple')+
  geom_line(mapping = aes(y = ipca, colour = 'IPCA'))+
  geom_line(mapping = aes(y = igp, colour = 'IGP-M'))+
  theme_classic()+
  scale_x_date(breaks = date_breaks('1 year'), labels = date_format('%Y'))+
  theme(axis.text.x = element_text(angle = 45, hjust = 1))+
  labs(title = 'Crescimento Econômico, Inflação e Resultados da Companhia',
       x = '', y = '', subtitle = 'R$ Mil', caption = 'Fonte: CVM & Ibge')
  
dre_lren_1 = dfp_lren_1$`DF Consolidado - Demonstração do Resultado`%>%
  as.data.frame()

receita = dre_lren_1%>%
  dplyr::filter(DS_CONTA == 'Receita de Venda de Bens e/ou Serviços')%>%
  dplyr::select(DT_REFER, VL_CONTA)%>%
  dplyr::rename(receita = VL_CONTA)

cmv = dre_lren_1%>%
  dplyr::filter(DS_CONTA == 'Custo dos Bens e/ou Serviços Vendidos')%>%
  dplyr::select(DT_REFER, VL_CONTA)%>%
  dplyr::rename(cmv = VL_CONTA)

sga = dre_lren_1%>%
  dplyr::filter(DS_CONTA == 'Despesas/Receitas Operacionais')%>%
  dplyr::select(DT_REFER, VL_CONTA)%>%
  dplyr::rename(sga = VL_CONTA)

deprec_amort = dre_lren_1%>%
  dplyr::filter(DS_CONTA == 'Depreciações e amortizações')%>%
  dplyr::select(DT_REFER, VL_CONTA)%>%
  dplyr::rename(deprec_amort = VL_CONTA)

ir = dre_lren_1%>%
  dplyr::filter(DS_CONTA == 'Imposto de Renda e Contribuição Social sobre o Lucro')%>%
  dplyr::select(DT_REFER, VL_CONTA)%>%
  dplyr::rename(ir = VL_CONTA)

bpa_lren_1 = dfp_lren_1$`DF Consolidado - Balanço Patrimonial Ativo`%>%
  as.data.frame()

contasreceber = bpa_lren_1%>%
  dplyr::filter(DS_CONTA == 'Contas a Receber')%>%
  dplyr::select(DT_REFER, VL_CONTA)%>%
  dplyr::rename(contasreceber = VL_CONTA)

estoques = bpa_lren_1%>%
  dplyr::filter(DS_CONTA == 'Estoques')%>%
  dplyr::select(DT_REFER, VL_CONTA)%>%
  dplyr::rename(estoques = VL_CONTA)

caixae_equiv_caixa = bpa_lren_1%>%
  dplyr::filter(DS_CONTA == 'Caixa e Equivalentes de Caixa')%>%
  dplyr::select(DT_REFER, VL_CONTA)%>%
  dplyr::rename(caixa = VL_CONTA)

bpp_lren_1 = dfp_lren_1$`DF Consolidado - Balanço Patrimonial Passivo`%>%
  as.data.frame()

emp_finac = bpp_lren_1%>%
  dplyr::filter(CD_CONTA == '2.01.04')%>%
  dplyr::filter(DT_REFER == '2010-12-31')%>%
  dplyr::select(VL_CONTA)%>%
  dplyr::rename(empfinanc = VL_CONTA)

fornecedores = bpp_lren_1%>%
  dplyr::filter(DS_CONTA == 'Fornecedores')%>%
  dplyr::select(DT_REFER, VL_CONTA)%>%
  dplyr::rename(fornecedores = VL_CONTA)

pmr_projetado = mean(contasreceber[1, 'contasreceber'][[1]] / receita[1, 'receita'][[1]] * 365, 
                     contasreceber[2, 'contasreceber'][[1]] / receita[2, 'receita'][[1]] * 365)

pme_projetado = mean(estoques[1, 'estoques'] /(-1* cmv[1, 'cmv']) * 365, 
                     estoques[2, 'estoques'] / (-1*cmv[2, 'cmv']) * 365)

pmp_projetado = mean(fornecedores[1, 'fornecedores'] / (-1* cmv[1, 'cmv']) * 365, 
                     fornecedores[2, 'fornecedores'] / (-1* cmv[1, 'cmv']) * 365)


dfc_lren_1 = dfp_lren_1$`DF Consolidado - Demonstração do Fluxo de Caixa (Método Indireto)`%>%
  as.data.frame()

capex = dfc_lren_1%>%
  dplyr::filter(DS_CONTA == 'Aquisições do imobilizado' | DS_CONTA == 'Aquisições 
                do intangível')%>%
  dplyr::rename(capex = VL_CONTA)

capex = capex%>%
  as.data.frame()%>%
  dplyr::filter(DT_FIM_EXERC == '2010-12-31')

emprestimos_finac = dfc_lren_1%>%
  dplyr::filter(DS_CONTA == 'Empréstimos tomados')%>%
  dplyr::select(DT_REFER, VL_CONTA)%>%
  dplyr::rename(empfinanc = VL_CONTA)

for(i in 1:length(1:17)){
  if(i == 1){
    receita_projetada = 1.20*receita[1, 'receita'][[1]]
    receitas_proj = receita_projetada
  } else {
    receita_projetada = 1.20*receita_projetada
    receitas_proj = rbind(receitas_proj, receita_projetada)
  }
  
}


for(i in 1:nrow(cmv)){
  if(i == 1){
    proj_cmv = cmv[1, 'cmv']
    projecoes = proj_cmv
  } else {
    proj_cmv = cmv[i-1, 'cmv']*1.02
    projecoes = rbind(projecoes, proj_cmv)
  }
  
}

projecoes = projecoes*-1

media_perc_sga_receita = mean((-1*sga[1, 'sga'] / receita[1, 'receita']), 
                              (-1*sga[2, 'sga'] /  receita[2, 'receita']))


for(i in 1:nrow(receitas_proj)){
  if(i == 1){
    sga_projetado = media_perc_sga_receita*receitas_proj[i,][[1]]
    sga_proj = sga_projetado
  } else if(i < 13){
    sga_projetado = media_perc_sga_receita*receitas_proj[i,][[1]]
    sga_proj = rbind(sga_proj, sga_projetado)
  } else {
    sga_projetado = media_perc_sga_receita*receitas_proj[i,][[1]]
    sga_proj = rbind(sga_proj, sga_projetado)
  }
  
}

media_perc_deprecamort_receita = mean((-1*deprec_amort[1, 'deprec_amort'][1] /  receita[1, 'receita'][1]),(-1*deprec_amort[2, 'deprec_amort'][1] / receita[2, 'receita'][1]))
for(i in 1:nrow(receitas_proj)){
  if(i == 1){
    deprecamort_projetado = media_perc_deprecamort_receita*receitas_proj[i,][[1]]
    deprecamort_proj = deprecamort_projetado
  } else if(i < 13){
    deprecamort_projetado = media_perc_sga_receita*receitas_proj[i,][[1]]
    deprecamort_proj = rbind(deprecamort_proj, deprecamort_projetado)
  } else {
    i = i - 1
    deprecamort_projetado = media_perc_sga_receita*receitas_proj[i,][[1]]
    deprecamort_proj = rbind(deprecamort_proj, deprecamort_projetado)
  }
  
}

for(i in 1:nrow(receitas_proj)){
  if(i == 1){
    contasreceber_projetado = pmr_projetado*receitas_proj[i,][[1]]/ 365
    contasreceber_proj = contasreceber_projetado
  } else if(i < 13){
    contasreceber_projetado = pmr_projetado*receitas_proj[i,][[1]]/ 365
    contasreceber_proj = rbind(contasreceber_proj, contasreceber_projetado)
  } else {
    contasreceber_projetado = pmr_projetado*receitas_proj[i,][[1]]/ 365
    contasreceber_proj = rbind(contasreceber_proj, contasreceber_projetado)
  }
  
}

for(i in 1:nrow(projecoes)){
  if(i == 1){
    estoque_projetado = pme_projetado*projecoes[i,][[1]]/ 365*-1
    estoque_proj = estoque_projetado
  } else if(i < 13){
    estoque_projetado = pme_projetado*projecoes[i,][[1]]/ 365*-1
    estoque_proj = rbind(estoque_proj, estoque_projetado)
  } else {
    estoque_projetado = pme_projetado*projecoes[i,][[1]]/ 365*-1
    estoque_proj = rbind(estoque_proj, estoque_projetado)
  }
  
}

for(i in 1:nrow(projecoes)){
  if(i == 1){
    fornecedores_projetado = pmp_projetado*projecoes[i,][[1]]/ 365
    fornecedores_proj = fornecedores_projetado
  } else if(i < 13){
    fornecedores_projetado = pmp_projetado*projecoes[i,][[1]]/ 365
    fornecedores_proj = rbind(fornecedores_proj, fornecedores_projetado)
  } else {
    fornecedores_projetado = pmp_projetado*projecoes[i,][[1]]/ 365
    fornecedores_proj = rbind(fornecedores_proj, fornecedores_projetado)
  }
  
}

for(i in 1:nrow(estoque_proj)){
  if(i == 1){
    ncg_projetado = contasreceber_proj[i,][[1]]+estoque_proj[i,][[1]]+
      fornecedores_proj[i,][[1]]
    ncg_proj = ncg_projetado
  } else if(i < 13){
    ncg_projetado = contasreceber_proj[i,][[1]]+estoque_proj[i,][[1]]+
      fornecedores_proj[i,][[1]]
    ncg_proj = rbind(ncg_proj, ncg_projetado)
  } else {
    ncg_projetado = contasreceber_proj[i,][[1]]+estoque_proj[i,][[1]]+
      fornecedores_proj[i,][[1]]
    ncg_proj = rbind(ncg_proj, ncg_projetado)
  }
  
}

tx_pre = readxl::read_xlsx('C:/Users/Arthur/Desktop/difuturo.xlsx', 
                           sheet = 'Planilha1', 
                           skip = 1, 
                           col_names = c('Data', 
                                         'Média DI', 
                                         'taxapre6anos', 
                                         'taxapre10anos'))%>%
  dplyr::select(taxapre6anos, taxapre10anos)


estrutura_capital_lren =
  readxl::read_xlsx('C:/Users/Arthur/Desktop/composicaocapitallren.xlsx',
                    skip = 1)%>%
  dplyr::mutate(`Capital Total` = `Patrimônio Líquido no Mercado` + `Dívida Bruta`)%>%
  dplyr::mutate(peso_equity = `Patrimônio Líquido no Mercado` / `Capital Total`,
                peso_divida = `Dívida Bruta` / `Capital Total`)

dados_wacc = cbind(estrutura_capital_lren, tx_pre)%>%
  dplyr::mutate(ke = taxapre10anos + coef(m)[2]*4,
                kd = taxapre10anos + coef(m)[2]*4,
                wacc = kd*peso_divida+ke*peso_equity)

wacc = dados_wacc%>%
  dplyr::select(wacc)

for(i in 6:nrow(receitas_proj)){
  if(i == 6){
    j = 2
    valor_perpetuidade_gordon = (receitas_proj[i,][[1]]*1000)*1.04 / 
      ((dados_wacc[j, 'wacc'] / 100) - 0.04)[[1]]
    val_perpet_gordon = valor_perpetuidade_gordon
  } else {
    j = j + 1
    valor_perpetuidade_gordon = (receitas_proj[i,][[1]]*1000)*1.04 / 
      ((dados_wacc[j, 'wacc'] / 100) - 0.04)[[1]]
    val_perpet_gordon = rbind(val_perpet_gordon, valor_perpetuidade_gordon)
  }
  
}

for(i in 1:nrow(receitas_proj)-3){
  if(i == 1){
    ebit_projetado = (receitas_proj[i,][[1]]+
                   cmv[2, 'cmv'][[1]]-
                   sga[2, 'sga'][[1]]-
                   deprec_amort[2, 'deprec_amort'][[1]]+
                   ir[2, 'ir'][[1]]+
                   deprec_amort[2, 'deprec_amort'][[1]]+
                   sum(capex[,'capex'])[[1]]+
                   ncg_proj[i, ][[1]])*1000
    
    ebit_proj = ebit_projetado
    
    } else {
      i = i - 1
      ebit_projetado = (receitas_proj[i,][[1]]-
                          projecoes[i,][[1]]-
                          sga_proj[i,][[1]]-
                          deprecamort_proj[i,][[1]]+
                          ir[2, 'ir'][[1]]+
                          deprecamort_proj[i,][[1]]+
                          sum(capex[,'capex'])[[1]]+
                          ncg_proj[i, ][[1]])*1000
      ebit_proj = rbind(ebit_proj, ebit_projetado)
      
    }
  
}

for(i in 1:nrow(receitas_proj)){
  if(i==1){
    cmv_projs = 1.02*cmv[1,'cmv'][[1]] 
  }
  
  else {
    cmv_projetado = 1.02*cmv[i-1,'cmv'][[1]]
    cmv_projs = rbind(cmv_projs, cmv_projetado)
  }
}

for(i in 1:nrow(ebit_proj)){
  if(i == 1){
    fcff_projetado = (receitas_proj[1,][[1]]-
                        cmv_projs[i,][[1]]-
                        sga_proj[i,][[1]]-
                        deprecamort_proj[i,][[1]]+
                        ir[2, 'ir'][[1]]+
                        deprecamort_proj[i,][[1]]+
                        sum(capex[,'capex'])[[1]]+
                        ncg_proj[i, ][[1]])*1000
    fcff_proj = fcff_projetado
  } else {
    i = i -1
    fcff_projetado = (receitas_proj[1,][[1]]-
                        cmv_projs[i,][[1]]-
                        sga_proj[i,][[1]]-
                        deprecamort_proj[i,][[1]]+
                        ir[2, 'ir'][[1]]+
                        deprecamort_proj[i,][[1]]+
                        sum(capex[,'capex'])[[1]]+
                        ncg_proj[i,][[1]])*1000
    
    fcff_proj = rbind(fcff_proj, fcff_projetado)
    
  }
  
}

for(i in 5:nrow(ebit_proj)){
  if(i == 5){
    valor_perpetuidade_evebitda = 10*(ebit_proj[i,][[1]]-
                                        deprecamort_proj[i,][[1]])[[1]]
    val_perpet_evebitda = valor_perpetuidade_evebitda
  } else {
    valor_perpetuidade_evebitda = 10*(ebit_proj[i,][[1]]-
                                        deprecamort_proj[i,][[1]])[[1]]
    val_perpet_evebitda = rbind(val_perpet_evebitda, valor_perpetuidade_evebitda)
    
  }
    
}


for(i in 1:nrow(val_perpet_evebitda)){
  if(i == 1){
    valor_perpetuidade = mean(val_perpet_evebitda[i,], 
                              val_perpet_gordon[i,])[[1]]
    val_perpet = valor_perpetuidade
  } else {
    i = i -1
    valor_perpetuidade = mean(val_perpet_evebitda[i,], 
                              val_perpet_gordon[i,])[[1]]
    val_perpet = rbind(val_perpet, valor_perpetuidade)
  }
}

for(i in 2:(nrow(fcff_proj))){
  if(i == 2){
    e = 2
    fcd_projetado = fcff_proj[i,] / (1+(wacc[i-1, 'wacc'] / 100))+
      fcff_proj[i+1,] / (1+(wacc[i, 'wacc'] / 100)^e)+
      fcff_proj[i+2,] / (1+(wacc[i+1, 'wacc'] / 100 )^(e+1))+
      fcff_proj[i+3,] / (1+(wacc[i+2, 'wacc'] / 100)^(e+2))+
      val_perpet[i,] / (1+(wacc[i, 'wacc'] / 100)^(e+3))
    fcd_proj = fcd_projetado
  } else if(i < 10){
    e = 2
    fcd_projetado = fcff_proj[i,] / (1+(wacc[i-1, 'wacc'] / 100))+
      fcff_proj[i+1,] / (1+(wacc[i, 'wacc'] / 100)^e)+
      fcff_proj[i+2,] / (1+(wacc[i+1, 'wacc'] / 100)^(e+1))+
      fcff_proj[i+3,] / (1+(wacc[i+2, 'wacc'] / 100)^(e+2))+
      val_perpet[i,] / (1+(wacc[i, 'wacc'] / 100)^(e+3))
    fcd_proj = rbind(fcd_proj, fcd_projetado)
  } else if(i == 10){
    e = 2
    fcd_projetado = fcff_proj[i,] / (1+(wacc[i-1, 'wacc'] / 100))+
      fcff_proj[i+1,] / (1+(wacc[i, 'wacc'] / 100)^e)+
      fcff_proj[i+2,] / (1+(wacc[i+1, 'wacc'] / 100)^(e+1))+
      fcff_proj[i+2,] / (1+(wacc[i+2, 'wacc'] / 100)^(e+2))+
      val_perpet[i,] / (1+(wacc[i+3, 'wacc'] / 100)^(e+3))
    fcd_proj = rbind(fcd_proj, fcd_projetado)
  } else if(i == 11){
    e = 2
    fcd_projetado = fcff_proj[i,] / (1+(wacc[i-1, 'wacc'] / 100))+
      fcff_proj[i+2,] / (1+(wacc[i, 'wacc'] / 100)^e)+
      fcff_proj[i+2,] / (1+(wacc[i+1, 'wacc'] / 100)^(e+1))+
      fcff_proj[i+2,] / (1+(wacc[i+2, 'wacc'] / 100)^(e+2))+
      val_perpet[nrow(val_perpet),] / (1+(wacc[i+3, 'wacc'] / 100)^(e+3))
    fcd_proj = rbind(fcd_proj, fcd_projetado)
  } else if(i == 12){
    e = 2
    fcd_projetado = fcff_proj[i,] / (1+(wacc[i-1, 'wacc'] / 100))+
      fcff_proj[i+1,] / (1+(wacc[i, 'wacc'] / 100)^e)+
      fcff_proj[i+1,] / (1+(wacc[i+1, 'wacc'] / 100)^(e+1))+
      fcff_proj[i+1,] / (1+(wacc[i+2, 'wacc'] / 100)^(e+2))+
      val_perpet[nrow(val_perpet),] / (1+(wacc[i+3, 'wacc'] / 100)^(e+3))
    fcd_proj = rbind(fcd_proj, fcd_projetado)
  } else {
    e = 2
    fcd_projetado = fcff_proj[i,] / (1+(wacc[i-1, 'wacc'] / 100))+
      fcff_proj[i,] / (1+(wacc[i, 'wacc'] / 100)^e)+
      fcff_proj[i,] / (1+(wacc[i+1, 'wacc'] / 100)^(e+1))+
      fcff_proj[i,] / (1+(wacc[i+2, 'wacc'] / 100)^(e+2))+
      val_perpet[nrow(val_perpet),] / (1+(wacc[i-3, 'wacc'] / 100)^(e+3))
    fcd_proj = rbind(fcd_proj, fcd_projetado)
  }
  
}

quant_acoes = as.numeric(c('122000000',
                           '124000000',
                           '125000000',
                           '127000000',
                           '640000000',
                           '642000000',
                           '713000000',
                           '720000000',
                           '795000000',
                           '796000000',
                           '898000000',
                           '990000000',
                           '970384841'))%>%
  as.data.frame()%>%
  dplyr::rename(quant_acoes = '.')

fcd_proj = fcd_proj%>%
  cbind(quant_acoes)

for(i in 1:nrow(fcd_proj)){
  if(i == 1){
    eq_value_projetado = fcd_proj[i,][[1]] / fcd_proj[i, 'quant_acoes'][[1]]
    eq_value_proj = eq_value_projetado
  } else {
    eq_value_projetado = fcd_proj[i,][[1]] / fcd_proj[i, 'quant_acoes'][[1]]
    eq_value_proj = rbind(eq_value_proj, eq_value_projetado)
  }
  
}

indexes = c('496', '741', '989', '1237', '1483', '1732', '1986', '2232', '2480', '2728', '2975', '3225')

cotacao_lren = st%>%
  as.data.frame()%>%
  dplyr::select(Date, LREN3.SA.Adjusted)

cotacao_lren = cotacao_lren%>%
  dplyr::filter(zoo::index(cotacao_lren) %in% indexes)

val_estim = cbind(cotacao_lren, eq_value_proj)

val_estim$Date = as.Date(val_estim$Date)

val_estim%>%
  dplyr::mutate(cotacao_lren_indice = LREN3.SA.Adjusted / LREN3.SA.Adjusted[1], 
                val_modelo_indice = eq_value_proj / eq_value_proj[1])%>%
  ggplot(aes(x = Date))+
  geom_line(mapping = aes(y = cotacao_lren_indice, colour = 'Cotação Lojas Renner'))+
  geom_line(mapping = aes(y = val_modelo_indice, colour = 'Valor Estimado pelo 
                          Modelo'))+
  scale_x_date(breaks = date_breaks('1 year'), labels = date_format('%Y'))+
  theme_classic()+
  theme(axis.text.x = element_text(angle = 45, hjust = 1))+
  labs(title='Performance Passada do Modelo', subtitle='Lojas Renner vs Valor 
       Estimado pelo Modelo -  Valores em Número-Índice',
       x = '', y = '', caption = 'Fonte: CVM')


dfp_lren_receita_1 = dre_lren_1%>%
  dplyr::filter(DS_CONTA == 'Receita de Venda de Bens e/ou Serviços')%>%
  dplyr::select(DT_REFER, VL_CONTA)%>%
  dplyr::rename(Data = DT_REFER, Receita = VL_CONTA)

dfp_lren_custos_1 = dre_lren_1%>%
  dplyr::filter(DS_CONTA == 'Custo dos Bens e/ou Serviços Vendidos')%>%
  dplyr::select(VL_CONTA)%>%
  dplyr::rename(Custos = VL_CONTA)

dfp_lren_ebitda_1 = dre_lren_1%>%
  dplyr::filter(DS_CONTA == 'Resultado Bruto')%>%
  dplyr::select(VL_CONTA)%>%
  dplyr::rename(ebitda = VL_CONTA)

dfp_lren_despoper_1 = dre_lren_1%>%
  dplyr::filter(DS_CONTA == 'Despesas/Receitas Operacionais')%>%
  dplyr::select(VL_CONTA)%>%
  dplyr::rename(despoper = VL_CONTA)

dfp_lren_despvend_1 = dre_lren_1%>%
  dplyr::filter(DS_CONTA == 'Despesas com Vendas')%>%
  dplyr::select(VL_CONTA)%>%
  dplyr::rename(despvend = VL_CONTA)

dfp_lren_despadm_1 = dre_lren_1%>%
  dplyr::filter(DS_CONTA == 'Despesas Gerais e Administrativas')%>%
  dplyr::select(VL_CONTA)%>%
  dplyr::rename(despadm = VL_CONTA)

dfp_lren_loper_1 = dre_lren_1%>%
  dplyr::filter(DS_CONTA == 'Resultado Antes do Resultado Financeiro e dos Tributos')%>%
  dplyr::select(VL_CONTA)%>%
  dplyr::rename(loper = VL_CONTA)

dfp_lren_resfin_1 = dre_lren_1%>%
  dplyr::filter(DS_CONTA == 'Resultado Financeiro')%>%
  dplyr::select(VL_CONTA)%>%
  dplyr::rename(resfin = VL_CONTA)

dfp_lren_ir_1 = dre_lren_1%>%
  dplyr::filter(DS_CONTA == 'Imposto de Renda e Contribuição Social sobre o Lucro')%>%
  dplyr::select(VL_CONTA)%>%
  dplyr::rename(ir = VL_CONTA)

dfp_lren_ll_1 = dre_lren_1%>%
  dplyr::filter(DS_CONTA == 'Lucro/Prejuízo Consolidado do Período')%>%
  dplyr::select(VL_CONTA)%>%
  dplyr::rename(ll = VL_CONTA)

dfp_lren_lpa_1 = dre_lren_1%>%
  dplyr::filter(DS_CONTA == 'ON')%>%
  dplyr::select(VL_CONTA)%>%
  dplyr::rename(lpa = VL_CONTA)

dfp_lren_lpa_1 = dfp_lren_lpa_1%>%
  dplyr::filter(zoo::index(dfp_lren_lpa_1) %% 2 == 0)

pib = ipeadatar::ipeadata(code = 'BM_PIBUSDCM')%>%
  filter(date > '2009-12-31')%>%
  dplyr::rename(pib = value)%>%
  dplyr::select(pib)

data = cbind(dfp_lren_receita_1, 
             dfp_lren_custos_1, 
             dfp_lren_ebitda_1, 
             dfp_lren_despoper_1, 
             dfp_lren_despvend_1, 
             dfp_lren_despadm_1,
             dfp_lren_loper_1,
             dfp_lren_resfin_1,
             dfp_lren_ir_1,
             dfp_lren_ll_1,
             dfp_lren_lpa_1)%>%
   dplyr::mutate(receita_indice = Receita / Receita[1],
                custos_indice = Custos / Custos[1],
                ebitda_indice = ebitda / ebitda[1],
                despoper_indice = despoper / despoper[1],
                despvend_indice = despvend / despvend[1],
                despadm_indice = despadm / despadm[1],
                loper_indice = loper / loper[1],
                resfin_indice = resfin / resfin[1],
                ir_indice = ir / ir[1],
                ll_indice = ll / ll[1],
                lpa_indice = lpa / lpa[1])
 
data%>%
  ggplot(aes(x = Data))+
  geom_line(mapping = aes(y = receita_indice, colour = 'Receita de Bens e Serviços'))+
  geom_line(mapping = aes(y = custos_indice, colour = 'Custos de Bens e Serviços'))+
  geom_line(mapping = aes(y = ebitda_indice, colour = 'Resultado Bruto'))+
  geom_line(mapping = aes(y = loper_indice, colour = 'Lucro Operacional'))+
  geom_line(mapping = aes(y = ll_indice, colour = 'Lucro Líquido'))+
  scale_x_date(breaks = date_breaks('1 year'), labels = date_format('%Y'))+
  theme_classic()+
  theme(axis.text.x = element_text(angle = 45, hjust = 1))+
  labs(title = 'Lojas Renner: Dados Financeiros', 
       subtitle = 'Valores em Número Índice', 
       x = '', y = '', 
       caption = 'Fonte: CVM')
 
```