
---
  title: "Correlação Selic x CDI"
author: "Arthur Ramos Garcia"
date: '2022-07-06'
output:
  pdf_document:
  latex_engine: xelatex
---
  
  ```{r setup, include=FALSE}
knitr::opts_chunk$set(echo = TRUE)
```

O presente relatório tem como objetivo testar a correlação entre as taxas Selic e CDI,
a partir de um teste de Cointegração entre as variáveis.Os dados serão
obtidos do Sistema Gerenciador de Séries Temporais do Banco Central do Brasil(BCB) a partir do pacote
GetBCBData.

```{r}

library(GetBCBData)
library(dplyr)
library(magrittr)
library(ggplot2)
library(scales)
library(ggdark)
library(tseries)

Selic = gbcbd_get_series(id = 11, use.memoise = FALSE)%>%
dplyr::select(ref.date, value)%>%
dplyr::rename(Data_Selic = ref.date, Selic = value)
CDI = gbcbd_get_series(id = 12, use.memoise = FALSE)%>%
dplyr::select(ref.date, value)%>%
dplyr::rename(Data_CDI = ref.date, CDI = value)
dados = cbind(Selic, CDI)%>%
select(Data_Selic, Selic, CDI)%>%
rename(Data = Data_Selic)

```

Plotando um gráfico entre as duas variáveis, percebe-se valores muito próximos entre elas em cada período de tempo:

```{r, echo=TRUE, results='asis', fig.width=10, fig.height=5, fig.align='center', out.width=".95\\linewidth", warning=FALSE, message=FALSE, error=FALSE}


ggplot(dados, aes(x = Data))+
geom_line(mapping = aes(y = Selic, colour = 'Selic'))+
geom_line(mapping = aes(y = CDI, colour = 'CDI'))+
scale_x_date(breaks = date_breaks('1 year'), labels = date_format('%Y'))+
theme(axis.text.x = element_text(angle = 45, hjust = 1))+
ylab('Selic e CDI')+
labs(x = '', title = 'Selic vs CDI', caption = 'Fonte: BCB')


```

O primeiro passo será testar a estacionariedade das séries.Se ambas forem não estácionárias, o teste de Engle-Granger será realizado com o objetivo de testar a
possibilidade de cointegração entre elas.O teste consiste em três testes de Dickey-Fuller:
um sobre a série do CDI, outra sobre a série da Selic e outro sobre os resíduos da
regressão entre as duas variáveis.

```{r, echo=TRUE, results='asis', fig.width=10, fig.height=5, fig.align='center', out.width=".95\\linewidth", warning=FALSE, message=FALSE, error=FALSE}


selic_ts = dados%>%
select(Selic)%>%
as.ts()

CDI_ts = dados%>%
select(CDI)%>%
as.ts()

adf.test(selic_ts, c('stationary', 'explosive'))

adf.test(CDI_ts, c('stationary', 'explosive'))

```

Ambas as séries resultaram serem não estacionárias pelo teste de Dickey-Fuller.Dessa forma,
será realizado o teste de Dickey-Fuller sobre os resíduos da regressão linear entre as duas
variáveis.

```{r, echo=TRUE, results='asis', fig.width=10, fig.height=5, fig.align='center', out.width=".95\\linewidth", warning=FALSE, message=FALSE, error=FALSE}

residuos_ts = residuos %>%
as.ts()
adf.test(residuos_ts, c('stationary', 'explosive'))

```

O p-valor resultou ser menor do que 5%, fornecendo evidência de cointegração entre as
séries.
